臺灣屏東地方法院刑事判決　　　　　　　　　　　　　九十三年度訴字第七八號
　　公　訴　人　臺灣屏東地方法院檢察署檢察官
　　被　　　告　甲○○
右列被告因違反毒品危害防制條例案件，經檢察官提起公訴（九十三年度毒偵字第九
八二號）及移
序審理如左：
    主  文
甲○○連續施用第一級毒品，處有期徒刑壹年貳月，扣案之海洛因毒品淨重肆點柒貳
公克沒收銷燬之；扣案之空包裝袋玖個、注射針筒伍支、殘渣袋捌只及吸管肆支等物
均沒收。又連續施用第二級毒品，處有期徒刑捌月，扣案之安非他命毒品淨重貳拾參
點陸肆公克沒收銷燬之；扣案之空包裝袋貳拾柒包及吸管肆支均沒收。應執行有期徒
刑壹年捌月，扣案之海洛因毒品淨重肆點柒貳公克及安非他命毒品淨重貳拾參點陸肆
公克沒收銷燬之；扣案之空包裝袋參拾陸個、注射針筒伍支、殘渣袋捌只及吸管肆支
等物均沒收。
    事  實
一、甲○○前因施用毒品案件，經本院於民國九十二年五月五日裁定送戒治處所執行
    強制戒治，嗣因強制戒治執行滿三月，且戒治處所亦認無繼續戒治之必要，本院
    遂於同年十月八日依修正前之毒品危害防制條例第二十二條規定裁定停止戒治而
    釋放，並交付保護管束。迄九十三年四月二十三日保護管束期滿，前開停止戒治
    之裁定均未被撤銷，故視為強制戒治期滿。臺灣屏東地方法院檢察署檢察官因而
    於期滿當日以九十三年度戒毒偵字第二十八號為不起訴處分。然甲○○並未因此
    心生警惕，竟又於前開強制戒治執行完畢釋放後五年內，基於施用第一級毒品之
    概括犯意，自九十三年五月十五日下午某時起至同年八月十二日上午九時許止，
    以每半小時至一小時施用一次之頻率，及以針筒注射之方法，在其屏東縣潮州鎮
    ○○路七十五號住處、其友人王順茂位於屏東縣潮州鎮八老爺地區之住所等處，
    連續施用第一級毒品海洛因多次。另基於施用第二級毒品之概括犯意，自九十三
    年五月十八日上午十一時起至同年八月十二日上午九時許，以每二至三小時施用
    一次之頻率，及以將毒品置入玻璃球內點火燒烤，吸食其煙霧之方法，在其住所
    ，連續施用第二級毒品安非他命多次。嗣於九十三年五月十八日十七時三十分許
    ，為警在甲○○位於屏東縣潮州鎮○○路七十五號之住處內查獲，並在屋內扣得
    甲○○所有，供施用海洛因毒品之殘渣袋八只、注射針筒一支，及其所有用以挑
    取毒品之吸管一支等物。繼而於九十三年八月十二日二十二時許，為警在屏東縣
    潮州鎮○○路一一六號遊戲阜網路咖啡店內再次查獲，並自其所著衣物及所駕駛
    之車號六Ｋ－二二七一號自用小客車內扣得其所有之安非他命二十七包（驗後淨
    重二十三點九一公克）、海洛因毒品九包（驗後淨重四點七二公克），及其所有
    、供施用海洛因毒品所用之注射針筒四支、其所有用以挑取毒品之吸管三支。
二、案經屏東縣警察局潮州分局報請台灣屏東地方法院檢察署檢察官偵查起訴及移送
    併辦。
    理  由
一、右開事實業據被告甲○○於本院審理中坦承不諱，且其於查獲時為警方採取尿液
    送驗結果，均呈嗎啡及甲基安非他命陽性反應。九十三年八月十二日警方查獲本
    案時所扣得之海洛因九包經送法務部調查局鑑定結果，確認均含第一級毒品海洛
    因成份（驗後淨重四點七二公克）；同日查獲扣案之安非他命二十七包，經送內
    政部警政署刑事警察局鑑驗結果，亦確認含有甲基安非他命成份（總淨重二十三
    點九一公克，其中零點二七公克因鑑驗而用罄，總餘二十三點六四公克）。以上
    分別有屏東縣警察局潮州分局尿液送驗代號與真實姓名對照表、長榮大學毒研中
    心確認報告、濫用藥物尿液檢體監管記錄表、高雄市立凱旋醫院濫用藥物尿液檢
    驗報告、內政部警政署保安警察第三總隊第二大隊搜索扣押證明筆錄、扣押物品
    目錄表、法務部調查局調科壹字第二四○○○三二四九號鑑定通知書、內政部警
    政署刑事警察局九十三年十月八日刑鑑字第○九三○一七七○六四號鑑驗通知書
    各一紙在卷供憑。此外，復有注射針筒五支、殘渣袋八只、吸管四支等扣案可稽
    ，足徵被告自白與事實相符。又被告前因施用毒品案件，經法院裁定送強制戒治
    執行完畢後釋放，並由臺灣屏東地方法院檢察署檢察官為不起訴處分一節，有該
    不起訴處分書一份及臺灣高等法院被告全國前案紀錄表在卷可查。本件事證明確
    ，被告犯行洵堪認定。
二、按海洛因為第一級毒品，安非他命為第二級毒品，毒品危害防制條例第二條第一
    項第一、二款分別定有明文。被告於經強制戒治執行完畢釋放後五年內施用海洛
    因及安非他命毒品。核其所為，係犯毒品危害防制條例第十條第一項之施用第一
    級毒品罪及同條第二項之施用第二級毒品罪。其持有毒品之行為均為施用毒品之
    犯行所吸收，不另論罪。被告多次施用毒品海洛因及安非他命之行為，時間緊接
    ，所犯罪名相同，顯係基於概括犯意反覆為之，均為連續犯，爰依刑法第五十六
    條之規定各以一罪論，並加重其刑。公訴人雖僅就被告於九十三年五月十八日十
    九時五十分起回溯七十二小時內某時施用第一級毒品及第二級毒品之犯行提起公
    訴，然檢察官就犯罪事實一部起訴者，其效力及其全部，本件被告自同年五月十
    八日以後至九十三年八月十二日間多次施用第一、二級毒品之犯罪事實，與前揭
    起訴部分之犯行分別有連續犯關係，已如前述，本院自應就該屬於裁判上一罪之
    部分一併加以裁判。茲審酌被告之前科素行、智識程度、本件犯罪之動機、手段
    、前已有施用毒品犯行，經強制戒治後，仍無法戒除毒癮而再度施用，且併同施
    用兩種毒品，施用次數甚為頻繁，戕害自我身心，戒毒意志薄弱，惟於本院審理
    中坦承犯行，態度尚稱良好等一切情狀，量處如主文所示之刑，並合併定其應執
    行之刑，以資懲儆。扣案之安非他命二十七包（總淨重二十三點九一公克，嗣經
    內政部警政署刑事警察局取用零點二七公克鑑驗用罄，總餘二十三點六四公克）
    及海洛因九包（驗後淨重四點七二公克）均為查獲之毒品，因毒品危害防制條例
    第十八條第一項規定，得諭知沒收並銷燬者，以查獲之毒品及專供製造或施用毒
    品之器具為限，並不及於毒品之外包裝（最高法院九十二年度台上字第一二八八
    號判決參照），爰依該規定，就毒品驗後淨重部分，諭知沒收銷燬。扣案之空包
    裝袋三十六個、注射針筒五支（用以施打海洛因）、殘渣袋八只（用以放置海洛
    因）及吸管四支（用以挑取毒品）等物則均為供被告施用毒品犯罪所用或預備供
    犯罪所用之物，且為被告所有，業據其供明，應依刑法第三十八條第一項第二款
    之規定宣告沒收。至扣案之磅秤一台，被告自陳為伊向他人買受毒品時用以計算
    毒品重量，行動電話一具則為供日常通信所用，均與被告施用毒品之犯行無關，
    爰不併予宣告沒收。
據上論斷，應依刑事訴訟法第二百七十三條之一第一項、第二百九十九條第一項前段
，毒品危害防制條例第十條第一項、第二項、第十八條第一項前段，刑法第十一條、
第五十六條、第三十八條第一項第二款、第五十一條第五款，判決如主文。
中      華      民      國      九十三年    十    月    二十九    日
                                      臺灣屏東地方法院刑事第四庭
                                          法  官  王以齊
右正本證明與原本無異。
如不服本判決應於收受本判決送達後十日內向本院提出上訴書狀，其未敘述上訴理由
者，並得於提起上訴後十日內向本院補提理由書狀（均須按他造當事人之人數附繕本
 ）「切勿逕送上級法院」
                                         書記官   盧姝伶
中    華    民    國     九十三      年      十      月     二十九    日
附錄本判決論罪法條
毒品危害防制條例第十條：
施用第一級毒品者，處六月以上五年以下有期徒刑。
施用第二級毒品者，處三年以下有期徒刑。
